臺灣高雄地方法院刑事判決　　　　　　　　　　　　九十三年度交易字第二四六號
　　公　訴　人　臺灣高雄地方法院檢察署檢察官
　　被　　　告　乙○○　男　四.
右列被告違反過失致死等案件，經檢察官提起公訴（九十三年度偵字第一六五五一號
），本院合議庭裁定由受命法官獨任進行簡式審判程序，判決如左：
    主  文
乙○○服用酒類，不能安全駕駛動力交通工具而駕駛，處有期徒刑參月，如易科罰金
，以參佰元折算壹日。又因過失致人於死，處有期徒刑陸月，如易科罰金，以參佰元
折算壹日。應執行有期徒刑捌月，如易科罰金，以參佰元折算壹日。緩刑參年。
    事  實
一、乙○○明知飲用酒類已達不能安全駕駛之狀態，不得駕駛動力交通工具，為政府
    長期宣導之交通政策，藉以維護所有參與道路交通活動者之安全，竟於民國九十
    三年八月七日十七時四十分許，在高雄縣旗山鎮某檳榔攤與友人飲酒類後，明知
    其酒後已達不能安全駕駛之程度，仍駕駛車號ＫＧ九─四五三號重型機車，沿高
    雄縣美濃鎮○○里○○路，由西向東方向行駛，於同日十九時十五分許行經和興
    路三十六號前，本應注意車前狀況且隨時採取必要之安全措施，而依當時天氣晴
    朗，夜間有照明，光線良好，路面乾燥、無缺陷及障礙物，且視距良好等情形，
    並無不能注意之情事，竟疏於注意及此，恰有陳癸仁橫越和興路，乙○○閃煞不
    及致撞及陳癸仁，致其受有頭部外傷併顱骨骨折及顱內出血之傷害，嗣經警到場
    處理，並對乙○○進行呼氣酒精測試，酒精濃度竟高達每公升一、○二毫克（Ｍ
    Ｇ／Ｌ），陳癸仁經送往高雄醫學大學附設中和紀念醫院急救後，仍於同年八月
    十九日凌晨二時因顱內出血不治死亡。
二、案經甲○○○訴請高雄縣政府警察局旗山分局報請請臺灣高雄地方法院檢察署檢
    察官偵查起訴。
    理  由
壹、程序部分：本件被告乙○○所犯為死刑、無期徒刑或最輕本刑為三年以上有期徒
    刑以外之罪，其於準備程序中就被訴事實為有罪之陳述，經法官告知簡式審判程
    序之旨，並聽取公訴人及被告之意見後，依刑事訴訟法第二百七十三條之一第一
    項規定，裁定由受命法官獨任進行簡式審判程序，合先敘明。
貳、實體部分：
一、被告於本院審理時，對於右揭犯行供承不諱，復有被害人陳癸仁高雄醫學大學附
    高雄縣政府警察局舉發違反道路交通事件通知單、酒精測試報告、道路交通事故
    現場圖、道路交通事故調查報告表各一份，及現場相片十一張附卷可稽，被告之
    自白應與事實相符，足資採為論罪科刑之依據。
二、按汽車行駛時，駕駛人應注意車前狀況，並隨時採取必要之安全措施，道路交通
    安全規則第九十四條第三項定有明文。又依卷附之道路交通事故調查報告表之記
    載，被告考領有適當之駕駛執照，應熟知前開道路交通安全規定，並確實遵守，
    而依前開調查報告表所載，本件肇事時天氣晴，夜間有照明，光線良好，路面乾
    燥無缺陷、無障礙物，視距良好，則肇事當時，被告亦無不能注意之情事。是被
    告主觀上本應注意車前狀況，又無不能注意之客觀情事，竟疏未注意車前狀況，
    以致肇事撞及被害人，過失責任至為明確。又被害人係因本件車禍受有顱內出血
    之傷害，送醫後延至九十三年八月十九日凌晨二時不治死亡之事實，業經臺灣高
    雄地方法院檢察署檢察官督同法醫師相驗明確，製有相驗屍體證明書、驗斷書及
    勘驗筆錄各一份在卷足憑，足見被害人係遭被告於酒後騎乘機車撞擊後致死無訛
    ，則被告過失駕車肇事行為，與被害人之死亡結果間，顯具有相當因果關係。是
    被告駕車過失致人於死之犯行，應堪認定。
三、次按刑法第一百八十五條之三規定所謂「不能安全駕駛」，係抽象危險犯，並不
    以發生具體危險為必要，對於呼氣酒精濃度已達每公升零點五五毫克（○．五五
    ＭＧ＼Ｌ）以上，肇事率為一般正常人之十倍，認為已達不能安全駕車之標準，
    此業經法務部八十八年五月十八日以法八八檢字第○○一六六九號函告週知，應
    為絕對不能安全駕駛動力交通工具。且依醫學文獻所知，酒精對人體造成之影響
    ，於呼氣時酒精濃度達每公升零點二五毫克（約合體內血液中酒精濃度五○ＭＧ
    ＼ＤＬ或零點零五％）即會輕度中毒，造成輕度協調功能降低；呼氣酒精濃度達
    每公升零點五毫克時（約合體內血液中酒精濃度一○○ＭＧ＼ＤＬ或零點一％）
    屬輕到中度中毒症狀，出現反應較慢、感覺減低、影響駕駛之狀況；而使用酒精
    後對於身體之影響，與駕駛能力有關者包括︰(一)對移動景物之追蹤能力(二)眼睛經
    強光照射後之恢復視力之能力及(三)監視四周之注意能力，然許多飲酒者於飲酒後
    ，因無法自覺其生理反應，以致腦部缺損而不自知，仍照常開車，此即眾多酒後
    駕車肇事之主因之一。查被告於案發後經測試之酒精濃度，其呼氣酒精濃度高達
    每公升一‧○二毫克，遠超上開零點五五之標準，足見被告駕車肇事之危險性，
    已高出一般人甚多，其已達不能安全駕駛動力交通工具之情狀甚明。是以，本件
    事證明確，被告犯行，均堪認定。
四、核被告所為，係犯刑法第一百八十五之三服用酒類不能安全駕駛動力交通工具而
    駕駛罪、刑法第二百七十六條第一項之過失致死罪，其所犯上開二罪間，犯意各
    別，罪名不同，應分論併罰。被告因酒醉駕車，造成被害人受有顱內出血之傷害
    ，送醫後不治死亡，就其過失致人於死部分犯行，應依道路交通管理處罰條例第
    八十六條第一項之規定，加重其刑。爰審酌被告於飲酒後酒精濃度達每公升一‧
    ○二毫克之情況下，仍貿然騎乘重型機車，行駛於公眾往來之道路上，無視於公
    眾生命財產安全，所犯情節非輕；又因被告之一時疏忽致被害人死亡，造成被害
    人家屬永遠無法抹滅之傷害，所受之痛苦至深且鉅，惟念及被告犯罪後坦承犯行
    ，犯罪後態度尚可，雖因本身經濟狀況所限，無法另行賠償被害人家屬，然已協
    助被害人家屬向財團法人汽車交通事故特別補償基金請求補償完畢，並因而取得
    被害人家屬之諒解，有汽車交通事故特別補償金收據及被害人家屬所書之信函各
    一紙在卷可佐，及其他一切情狀，分別量處如主文所示之刑，並均諭知易科罰金
    之折算標準，並定其應執行刑。又被告前未曾受有期徒刑以上刑之宣告，有臺灣
    高等法院被告全國前案紀錄表附卷可憑，其因一時失慮，致為本案犯行，且犯後
    坦承罪行，深有悔意，經此教訓，信當知所警惕而無再犯之虞，本院綜核各情，
    認前開對其所宣告之刑，以暫不執行為適當，爰併宣告緩刑三年，以啟自新。
據上論斷，應依刑事訴訟法第二百七十三條之一第一項、第二百八十四條之一、第二
百九十九條第一項前段，道路交通安全管理處罰條例第八十六條第一項，刑法第一百
八十五條之三、第二百七十六條第一項、第五十五條第五款、第四十一條第一項前段
、第二項、第七十四條第一項第一款，罰金罰鍰提高標準條例第一條前段、第二條，
判決如主文。
本案經檢察官丙○○到庭執行職務
中　　　華　　　民　　　國　　九十三　　年　 　十二 　　月 　　三十 　　日
                                  臺灣高雄地方法院交通法庭
                                      法　官  李育信
右正本證明與原本無異。
如不服本判決，應於送達後十日內，向本院提出上訴狀。
                                      書記官  洪生輝
中　　　華　　　民　　　國　　九十三　　年　　 十二 　　月　　 三十 　　日
附錄本案論罪科刑法條：
  刑法第一百八十五條之三
  服用毒品、麻醉藥品、酒類或其他相類之物，不能安全駕駛動力交通工具而駕駛者
  ，處一年以下有期徒刑、拘役或三萬元以下罰金。
  刑法第二百七十六條第一項
  因過失致人於死者，處二年以下有期徒刑、拘役或二千元以下罰金。
